臺灣彰化地方法院刑事判決
       109年度易字第84號
公  訴  人  臺灣彰化地方檢察署檢察官
被      告  柯太元



選任辯護人  羅永安律師
            簡珣律師
上列被告因違反兒童及少年性剝削防制條例等案件，經檢察官提
起公訴（108年度偵字第8960號、第11684號），本院判決如下：
    主  文
乙○○共同犯意圖營利容留使少年坐檯陪酒罪，處有期徒刑肆月，
如易科罰金，以新臺幣壹仟元折算壹日。
    犯罪事實
一、甲○○(甲○○部分由本院另為判決)基於違反公司法之犯意，未
    經公司設立登記，即於民國107年12月間起，在彰化縣○○市○
    ○○路000號2樓開設糜鹿傳播娛樂公司(下稱糜鹿公司)，經營
    媒介傳播小姐與客人坐檯陪酒之業務。乙○○擔任糜鹿傳播娛
    樂公司之司機，負責接送旗下傳播小姐前往彰化縣各KTV、
    酒店坐檯陪酒，且負責向客人收錢、結算當日傳播小姐薪資
    、回報當日營業額、支出予甲○○、轉交結餘營業額予甲○○等
    工作。
二、詎甲○○、乙○○等人均知悉代號BJ000-Z000000000（91年12月
    生，真實姓名年籍資料均詳卷，下稱A女）於108年2月至4月
    間為未滿18歲之少年，甲○○、乙○○竟共同意圖營利，基於媒
    介、容留使少年坐檯陪酒之犯意聯絡，由甲○○主持糜鹿傳播
    娛樂公司並提供彰化縣○○市○○○路000號2樓處所供A女居住，
    客人以LINE通訊軟體或撥打門號0000000000號行動電話後，
    再由乙○○負責接送A女至彰化縣之各KTV、酒店坐檯陪酒。其
    等計費方式為每節50分鐘至1小時向客人收費新臺幣（下同
    ）1,000元，傳播小姐可分得700元，餘則為甲○○所取得，甲
    ○○、乙○○即以上開方式容留、媒介而使A女坐檯陪酒，並藉
    以營利。
三、案經彰化縣警察局彰化分局報告臺灣彰化地方檢察署檢察官
    偵查起訴。
    理由
壹、程序事項:
一、按「宣傳品、出版品、廣播、電視、網際網路或其他媒體不
    得報導或記載有被害人之姓名或其他足以識別身分之資訊。
    行政及司法機關所製作必須公開之文書，不得揭露足以識別
    前項被害人身分之資訊。」、「宣傳品、出版品、廣播、電
    視、網際網路或其他媒體對下列兒童及少年不得報導或記載
    其姓名或其他足以識別身分之資訊：……四、為刑事案件、少
    年保護事件之當事人或被害人」、「行政機關及司法機關所
    製作必須公開之文書，除前項第3款或其他法律特別規定之
    情形外，亦不得揭露足以識別前項兒童及少年身分之資訊」
    ，兒童及少年性剝削防制條例第14條第1項、第2項前段、兒
    童及少年福利與權益保障法第69條第1項第4款、第2項分別
    定有明文。準此，本判決關於證人即少年A女、證人代號BJ0
    00-Z000000000(真實姓名年籍均詳卷，下稱B女）之姓名等
    足資識別身分之資訊，爰依上開規定不予揭露，合先敘明。
二、被告及辯護人辯稱：被告於偵查中之自白，即108年10月21
    日之偵訊筆錄記載與實情不符，且相關陳述亦係因誤解檢察
    官之意思所為，應無證據能力等語。惟查，經本院於110年3
    月5日勘驗被告於108年10月21日之偵訊光碟17分28秒至27分
    30秒，可知檢察官之訊問過程，並無以強暴、脅迫、利誘、
    詐欺、疲勞訊問、違法羈押等不正方法取供，且於過程中反
    覆確認被告之意思後才記明筆錄，筆錄雖非逐字記載，但其
    所記載之內容與檢察官訊問過程並無不符，被告並自行於筆
    錄上簽名，是被告108年10月21日之偵訊筆錄並無刑事訴法
    第100條之1之情況，且被告之自白亦合於刑事訴訟法第156
    條第1項之規定，自得作為本案之證據。
三、供述證據:
（一）共同被告即證人甲○○(下稱證人甲○○)、A女、B女之警詢證
      述，就涉及被告乙○○(下稱被告)部分均查無法律規定得為
      證據之情形，且已經被告抗辯主張應不具證據能力，依刑
      事訴訟法第159 條第1 項之規定，無證據能力。
（二）按被告以外之人於偵查中向檢察官所為陳述，除顯有不可
      信之情況者外，得為證據，此於刑事訴訟法第159 條之1 
      第2項定有明文。蓋因檢察官與法官同為司法官署，且檢
      察官代表國家偵查犯罪，依法有訊問被告、證人及鑑定人
      之權力，且須對被告有利、不利之情形均應注意，況徵諸
      實務運作，檢察官實施刑事偵查程序，亦能恪遵法定程序
      之要求，不致有違法取證情事，且可信度極高，是被告以
      外之人於偵查中已具結而為證述，除反對該項供述得具有
      證據能力之一方，已釋明「顯有不可信之情況」之理由外
      ，不宜以該證人未能於審判中接受他造之反對詰問為由，
      即遽指該證人於偵查中之陳述不具證據能力，方符前揭法
      條之立法意旨。又所謂「顯有不可信之情況」，係指陳述
      是否出於供述者之真意，有無違法取供情事之信用性而言
      ，故應就偵查筆錄製作之原因、過程及其功能等加以觀察
      其信用性，據以判斷該項陳述是否有顯不可信之情況，並
      非對其陳述內容之證明力如何加以論斷（最高法院94年度
      台上字第629號判決參照）。證人甲○○、A女、B女於檢察
      官偵查時業經具結作證，被告及其辯護人雖爭執證人甲○○
      、A女、B女於偵訊證述之證據能力，但未指摘檢察官在為
      上開偵訊時，有任何不法取證之情形，是客觀上並無顯不
      可信之情況，自有證據能力。
（三）在刑事訴訟法第156條第2項所定嚴格證明法則之要求下，
      證據資料必須具備證據能力，且經合法調查，始得作為判
      斷被告有罪之依據，二者缺一不可。同法第159條之1以下
      規定之傳聞法則例外，係有關證據能力之規定，與合法調
      查之性質不同。而依司法院釋字第582號解釋意旨，被告
      以外之人（含證人、共同被告等）於審判外之陳述，除有
      客觀上不能詰問情形外，須於法院審判中經踐行含詰問程
      序在內之合法調查程序，始為適法。基此，檢察官提出被
      告以外之人於本案以外之審判筆錄，或於本案之警詢、偵
      訊筆錄，如屬未經被告詰問之不利陳述，除被告於審判中
      明白放棄反對詰問權，或被告出於任意性自白，與該陳述
      人不利之陳述互核一致，顯不具詰問之必要性，或類如刑
      事訴訟法第159條之3所列各款之情形外，均應傳喚該陳述
      人使被告或辯護人有行使反對詰問權之機會，以落實憲法
      上被告反對詰問權之保障（最高法院109 年台上字第2577
      號刑事判決參照）。經查：本院審理時以證人身分傳喚證
      人甲○○、A女、B女到庭，經合法具結證述，賦予被告及其
      辯護人對質詰問機會，故證人甲○○、A女、B女於偵查中所
      為之證述，亦屬完足調查之證據，且經本院於審判期日，
      將其供述證據提示並告以要旨，使檢察官、被告及辯護人
      有辯論之機會，而踐行合法調查證據程序，自得作為本件
      定犯罪事實之依據。被告及辯護人爭執證人甲○○、A女、B
      女偵查中之證述，均屬無據。
（四）按被告以外之人於審判外之言詞或書面陳述，除法律有規
      定者外，不得作為證據；又被告以外之人於審判外之陳述
      ，雖不符合刑事訴訟法第159 條之1 至之4 規定，但經當
      事人於審判程序同意作為證據，法院審酌該言詞或書面陳
      述作成時之情況，認為適當者，亦得為證據。當事人、代
      理人或辯護人於法院調查證據時，知有同法第159 條第1
      項不得為證據之情形，而未於言詞辯論終結前聲明異議者
      ，視為有前項之同意，刑事訴訟法第159 條第1 項及第15
      9 條之5 分別定有明文。經查，本判決所引用除證人甲○○
      、A女、B女之警詢筆錄外之被告以外之人於審判外之言詞
      與書面陳述，檢察官、被告及辯護人於本院程序均表示同
      意有證據能力（本院卷第78頁），或未於言詞辯論終結前
      聲明異議，本院審酌上開證據資料製作時之情況，尚無違
      法不當之瑕疵，亦認為以之作為證據應屬適當，揆諸前開
      規定，爰依刑事訴訟法第159 條之5 第1 項規定，認前揭
      傳聞證據均有證據能力。
四、本判決所引用其餘之非供述證據，與本件待證事實具有證據
    關連性，並無證據證明係公務員違背法定程序所取得，亦無
    顯有不可信之情況，且經本院於審理期日提示予被告及辯護
    人而為合法調查，自均得作為本判決之證據。
貳、認定犯罪所憑之證據及理由:
一、上揭事實，被告固坦承於犯罪事實欄所記載之期間，曾經接
    送A女至彰化縣之各KTV、酒店坐檯陪酒，惟矢口否認知悉A
    女為未成年人乙情，被告與辯護人並辯稱：接送當時並不知
    道A女未成年，知道之後就趕快離職，也沒有拿到薪水所以
    沒有營利之意圖等語，經查：
（一）被告於犯罪事實欄所記載之期間，曾經接送A女至彰化縣
      之各KTV、酒店坐檯陪酒等情，除經被告坦承不諱外，尚
      有證人甲○○、A女、B女於偵查及本院中之證述可查，並有
      彰化市○○○路000號現場照片、地圖位置、員警於108年8月
      4日之現場蒐證畫面及截圖照片、車輛詳細資料報表（車
      牌號碼0000-00、0637-LN、0732-ZN）、本院108年聲搜字
      第915號搜索票、彰化縣警察局彰化分局搜索、扣押筆錄
      、扣押物品目錄表、扣押物品照片及扣案證物（含糜鹿公
      司名片1張、江佳容身分證1張、NOKIA手機1支、隨身碟1
      個）、甲○○之LINE聯絡人及手機對話紀錄、員警108年9月
      9日職務報告、員警於108年8月4日現場蒐證畫面照片及比
      對照片、乙○○108年10月21日提出之對話紀錄照片等可佐
      ，此部分事實堪可認定。
（二）被告於犯罪事實欄所記載之期間，明知A女為未成年人，
      有如下事證可查：
　　1.證人A女到庭具結後證稱：A女在糜鹿公司上班的期間，只
      有被告載過A女去上班，A女很確定有跟被告提過A女的年
      紀，是當面說的，而被告在知道A女的年紀之後，還是有
      載A女去上班。被告每次載A女時，都會跟A女核對是否有
      帶證件，因為會臨檢。流程是A女會在家，被告會來載A女
      去包廂，如果沒有客人點檯就會排班，如果有客人就上檯
      ，被告會跟客人收錢，收完錢就離開，A女就在裡面，如
      果A女遇到臨檢，會趕快連絡司機，告知遇到臨檢，趕快
      來把A女載走等語，而於本院詢問A女對於本案之意見時，
      A女乃表示:希望被告可以輕判等語，足見證人A女與被告
      並無怨隙，並無構陷被告之動機，是證人A女上開證述自
      屬可採。
　　2.證人B女到庭具結後證述：B女曾經與A女一起出去工作，
      接送的司機通常是被告，有時候是證人甲○○。每天工作的
      群組是上班前成立，有要上班的小姐才會被加入群組，下
      班後小姐就會被退出，群組成員包含老闆、當天上班的小
      姐及司機。司機的工作除了接送以外，還有收錢，小姐喝
      醉酒，要進去帶小姐出來，或是小姐跟客人吵架，司機要
      進去幫忙，如果那天上班的小姐有未成年的或者協尋的，
      司機也要幫忙處理，看到有警察來要趕快通知、載小姐離
      開。司機原則上會在外面等，除非有例外狀況，如去其他
      地方接小姐，才會離開。A女跟B女一起去工作的時候，有
      遇到臨檢，有一次被告有先通知說外面臨檢，那次是背證
      件號碼；還有一次被告在群組說有臨檢，A女就跑出去躲
      在停車場，後來才又回來。被告一定知道A女是未成年人
      ，否則不需要在臨檢的時候通知要躲警察。B女與被告並
      無怨隙，之前並不知道被告當時有向警察舉報B女，是辯
      護人問了B女才知道的等語。亦見證人B女與被告亦無怨隙
      ，並無構陷被告之必要，證人B女上開證述自屬可採。
　　3.辯護人固為被告辯稱：證人B女曾於偵查中表示證稱被告
      只負責載小姐跟收錢，不管小姐的事，不知道B女之年紀
      云云，惟查，於同次證述，證人B女已明確證述被告知道A
      女未成年，因為被告是司機，司機要載小姐離開，如果有
      事的話，司機一定是第一個有事的等語(108年度偵字第89
      60號卷一第413頁)，對於本案起訴之要件事實即被告是否
      明知A女未成年乙情，證人B女之供述前後一致，並無矛盾
      ，至於被告是否知悉證人B女之年齡並非本案構成要件事
      實，縱然B女就此部分供述有不一致，亦於本案無影響，
      是上開所辯，自無可採。
　　4.又依證人甲○○與被告之對話紀錄內容，被告向證人甲○○回
      報「剛被查證件」、「警察」，「客人說先出來，等等再
      進去」等語，並且拍了警察的照片給證人甲○○，而甲○○則
      回應「沒關係，那兩個安全」等語，有證人甲○○與被告之
      Line對話紀錄在卷可佐（偵8960卷二第21頁編號20照片）
      ，被告並於偵查中自承上開對話之意思就是傳播小姐是真
      的成年了，或者證人甲○○有幫未成年的傳播小姐準備好假
      證件等語，而A女亦證述:每次被告載A女都會跟A女核對是
      否有帶證件等語，可見被告係明知A女未成年，否則自無
      須向A女確認A女是否有帶證件。且上開對話紀錄，亦足佐
      證糜鹿公司之司機擔任之工作，除了接送傳播小姐外，尚
      須於遇到臨檢時回報，並適時將未成年傳播小姐帶走或相
      對應之處理，與上開證人A女、B女之供述均相符，是被告
      明知A女係未成年人，始與常情無違。
　　5.又被告辯稱：知悉A女為未成年人之後，旋即離職，並協
      助警方調查本案云云，並提出與員警之對話紀錄為佐(偵8
      960卷二第47至57頁)，惟查，依上開對話紀錄，僅能證明
      被告曾向員警提供B女之資訊，無從證明被告知悉糜鹿公
      司有未成年人擔任傳播小姐之時間；而被告提供B女之資
      訊後向員警表示「我知道，我也很不爽她，我一定幫你」
      等語(偵8960卷二第47頁)；又證人甲○○於偵查中證稱：與
      被告有私人問題，現在已經沒有聯絡等語；被告並於偵查
      中自承：與證人甲○○有私人借貸債務糾紛，雙方已經鬧翻
      了等語；且於被告離職前之108年4月間，證人甲○○曾對於
      被告繳回之款項認有短少，對被告加以斥責，有證人甲○○
      與被告之Line對話紀錄在卷可佐（偵8960卷二第13、15頁
      ），被告於108年4月中即離職，卻遲至5月始向員警提供
      資訊，可知被告離職之原因係因與證人甲○○或其他人員間
      發生爭執，是被告上開所辯自無可採。
　　6.辯護人為被告辯稱：依據證人A女所述，被告雖會問A女是
      否有帶證件，但未曾檢查A女本人之證件，自無從知悉A女
      為未成年人云云，惟查，要知悉A女是否為未成年人，並
      非僅透過親自檢查A女本人之證件一途，上開所辯，顯非
      可採。
（三）本件被告確有營利之意圖：
　　1.證人A女證稱：被告會將當天糜鹿公司的抽成拿走之後，
      將當天的薪資交給A女等語；證人甲○○證稱：跟客人收100
      0元，公司抽300元，小姐送到時司機先跟客人收錢。被告
      到現場收錢後該給小姐的會給小姐，剩下的會拿回來就是
      公司的營收，這種事情一定有賺錢他才會幫忙等語，再佐
      證人甲○○與被告之對話紀錄內容，被告提及「昨天只有小
      寶沒有領薪」、「因為錢不夠」、「被簽帳9000」等語，
      且證人甲○○並曾對於被告繳回之款項認有短少，對被告加
      以斥責，有證人甲○○與被告之Line對話紀錄在卷可佐（偵
      8960卷二第13、15頁），可見被告擔任司機，確實需負責
      跟客人收完款項後，先拿走糜鹿公司之抽成再發薪水給當
      天上班的傳播小姐，是意圖營利而媒介、容留使少年坐檯
      陪酒至為明確。
　　2.又被告固未實際領得薪資(詳後述)，然意圖營利本不以已
      實際獲得薪資為要件，況按共同實施犯罪行為，在合同意
      思範圍內，相互利用他人之行為，以達其犯罪之目的，原
      不必每一階段均參與，祇須分擔犯罪行為之一部，即應對
      於全部所發生之結果共同負責；又共同正犯之意思聯絡，
      不限於事前有所協定，於行為當時，基於相互之認識，以
      共同犯罪之意思參與者，亦無礙於共同正犯之成立。倘犯
      罪結果係因共犯之合同行為所致者，無論出於何人所為，
      在共犯間均應同負全部之責，並無分別何部分為孰人實行
      之必要（最高法院92年度台上字第6265號、95年度台上字
      第3489號、第3739號判決意旨參照），是本件被告既以共
      同犯罪之意思實施載送少年坐檯陪酒、並收取款項、抽取
      傭金等，自屬意圖營利而媒介、容留使少年坐檯陪酒之共
      同正犯至明，至於被告將最後剩餘款項再交給證人甲○○，
      並無礙於其成立上開犯行至明。
二、綜上所述，被告上揭所辯均不足為採，本案事證已臻明確，
    被告所為犯行堪予認定，應予依法論科。
參、論罪科刑
一、核被告所為，係違反兒童及少年性剝削防制條例第45條第2
    項、第4項之意圖營利容留使少年坐檯陪酒罪，媒介之低度
    行為為容留之高度行為所吸收，不另論罪。又被告犯行於10
    8年2月至4月間接續實施，為接續犯一罪。另按兒童及少年
    福利與權益保障法第112 條第1 項規定：「成年人教唆、幫
    助或利用兒童及少年犯罪或與之共同實施犯罪或故意對其犯
    罪者，加重其刑至2 分之1 。但各該罪就被害人係兒童及少
    年已定有特別處罰規定者，從其規定。」而兒童及少年性剝
    削防制條例第45條第2項、第4項已就年齡要件定有特別處罰
    規定，揆諸上開規定，本案自無再適用兒童及少年福利與權
    益保障法第112 條第1 項規定加重其刑之餘地，併予敘明。
二、被告與證人甲○○具有犯意聯絡與行為分擔，為共同正犯。又
    被告所犯為兒童及少年性剝削防制條例第45條第2項、第4項
    之意圖營利容留使少年坐檯陪酒罪，應依同條例第45條第4
    項規定，加重其刑。
三、爰審酌被告不思循正途謀生，竟為謀取私利，與證人甲○○共
    同媒介、容留使未滿18歲之少年從事坐檯陪酒工作，渠等所
    為除危害社會善良風俗，扭曲少年之價值觀外，亦不利於少
    年之成長，且被告犯後否認犯行，犯後態度難為有利於被告
    之認定，兼衡本件被告犯罪期間、無前科素行尚可，及其犯
    罪動機、目的、手段、犯罪所生危害，兼衡被告自陳之學歷
    、工作、經濟、家庭生活狀況等，等一切情狀，量處如主文
    所示之刑，並諭知易科罰金之折算標準，以資懲儆。
肆、沒收： 
一、按共同犯罪行為人之組織分工及不法所得，未必相同，其所
    得之沒收，應就各人分得之數為之，亦即依各共犯實際犯罪
    利得分別宣告沒收（最高法院104 年8 月11日第13次刑事庭
    會議決議參照）。所謂各人「所分得」，係指各人「對犯罪
    所得有事實上之處分權限」，法院應視具體個案之實際情形
    而為認定；是倘若共同正犯各成員內部間，對於不法利得分
    配明確時，即應依各人實際分配所得沒收。
二、經查，被告稱其擔任司機，並未領得報酬，證人甲○○於偵查
    及本院中亦證稱：被告並無領得報酬等語，尚難認定被告就
    本件犯罪已分得犯罪所得。又證人甲○○固曾於偵查中證稱：
    給司機的薪資大約4萬元等語，然事後改稱:因被告算是幫忙
    接送的，也沒有領到薪水等語，此外亦查無其他證據足以證
    明被告確實已經分得犯罪所得，自無從宣告沒收其犯罪所得
    ，附此敘明。
據上論斷，應依刑事訴訟法第299條第1項前段，兒童及少年性剝
削防制條例第45條第2項、第4項，刑法第11條、第28條、第41條
第1項前段，判決如主文。
本案經檢察官陳昭蓉起訴，檢察官劉欣雅到庭執行職務。
中　　華　　民　　國　　110 　年　　9 　　月　　29　　日
                    刑事第四庭　法　　　官　許家偉
以上正本證明與原本無異。
如不服本判決應於收受判決後20日內向本院提出上訴書狀，並應
敘述具體理由。其未敘述上訴理由者，應於上訴期間屆滿後20日
內向本院補提理由書(須附繕本)「切勿逕送上級法院」。
告訴人或被害人對於判決如有不服具備理由請求檢察官上訴者，
其上訴期間之計算係以檢察官收受判決正本之日期為準。
中　　華　　民　　國　　110 　年　　9 　　月　　29　　日
                                書  記  官  張良煜
附錄本案論罪科刑法條全文：
兒童及少年性剝削防制條例第45條
利用兒童或少年從事坐檯陪酒或涉及色情之伴遊、伴唱、伴舞等
侍應工作者，處新臺幣6萬元以上30萬元以下罰鍰，並命其限期
改善；屆期未改善者，由直轄市、縣（市）主管機關移請目的事
業主管機關命其停業一個月以上一年以下。
招募、引誘、容留、媒介、協助、利用或以他法，使兒童或少年
坐檯陪酒或涉及色情之伴遊、伴唱、伴舞等行為，處1年以下有
期徒刑，得併科新臺幣30萬元以下罰金。以詐術犯之者，亦同。
以強暴、脅迫、藥劑、詐術、催眠術或其他違反本人意願之方法
，使兒童或少年坐檯陪酒或涉及色情之伴遊、伴唱、伴舞等行為
，處3年以上5年以下有期徒刑，得併科新臺幣150萬元以下罰金
。
意圖營利犯前二項之罪者，依各該條項之規定，加重其刑至二分
之一。
前三項之未遂犯罰之。